臺灣桃園地方法院小額民事判決
110年度桃保險小字第206號
原      告  臺灣產物保險股份有限公司新竹分公司

法定代理人  邱琦翔  
訴訟代理人  巫光璿  
            韓奇峰  
被      告  高文雀  
上列當事人間請求損害賠償事件，本院於民國110 年12月8日言
詞辯論終結，判決如下：
   主    文
一、原告之訴駁回。
二、訴訟費用由原告負擔。
    事實及理由
壹、程序方面：
一、按小額訴訟之訴狀送達後，原告不得將原訴變更或追加他訴
    ，但擴張或減縮應受判決事項之聲明者，不在此限，民事訴
    訟法第436 條之23準用第436 條第2 項適用第255 條第1 項
    但書第3 款定有明文。經查，原告起訴時請求：「被告應給
    付原告新臺幣（下同）29,316元，及自起訴狀繕本送達翌日
    起至清償日止，按週年利率5 ％計算之利息」（見本院卷第
    3 頁），嗣於民國110 年10月13日言詞辯論期日變更聲明為
    ：「被告應給付原告17,137元，及自起訴狀繕本送達翌日起
    至清償日止，按週年利率5 ％計算之利息」（見本院卷第51
    頁），核為減縮應受判決事項之聲明，應予准許。
二、本件被告經合法通知，未於言詞辯論期日到場，且核無民事
    訴訟法第386 條各款所列情形，爰依原告聲請（見本院卷第
    60頁背面），由其一造辯論而為判決。
貳、實體部分：
一、原告主張：被告係車牌號碼00-0000號車輛（下爭肇事車輛
    ）之所有權人，訴外人廖文生於000年0月00日17時58分許，
    駕駛訴外人陳淑怡所有，並由原告所承保之車牌號碼0000-0
    0號自用小客車（下稱系爭車輛），行經桃園市桃園區萬壽
    路與山鶯路口前時，駕駛肇事車輛之駕駛人因未保持安全距
    離而自後碰撞系爭車輛，該駕駛人肇事後即逃離現場，然系
    爭車輛已因上開碰撞而受損。嗣系爭車輛送廠修復，支出維
    修費用共29,316元（工資5,600元、烤漆10,184元及零件13,
    522元），並由原告依保險契約給付完畢。而上述維修費用
    經計算零件折舊後，必要之回復原狀費用應為17,137元，因
    而依侵權行為及保險代位之法律關係提起本件訴訟，請求被
    告賠償。並聲明：被告應給付原告17,137元，及自起訴狀繕
    本送達翌日起至清償日止，按週年利率5 ％計算之利息。
二、被告經合法通知，未於言詞辯論期日到場，亦未提出書狀作
    何聲明或陳述。
三、本院得心證之理由：　　
　㈠按當事人主張有利於己之事實者，就其事實有舉證之責任。
    但法律別有規定，或依其情形顯失公平者，不在此限，民事
    訴訟法第277 條定有明文。又民事訴訟如係由原告主張權利
    者，應先由原告負舉證之責，若原告先不能舉證，以證實自
    己主張之事實為真實，則被告就其抗辯事實即令不能舉證，
    或其所舉證據尚有疵累，亦應駁回原告之請求。次按因故意
    或過失，不法侵害他人之權利者，負損害賠償責任，民法第
    184 條第1 項前段定有明文，而此條文所指侵權行為之成立
    ，須具備：㈠有加害行為。㈡有故意或過失。㈢加害行為須
    具不法性。㈣侵害他人之權利。㈤侵害行為與損害之間須有
    因果關係之要件。是主張有侵權行為發生之被害人即須就上
    開各項要件負舉證責任。
　㈡系爭車輛與肇事車輛於上開時、地，發生碰撞後，系爭車輛
    因而受損，並支出維修費用共29,316元，後由原告依保險契
    約給付完畢等情，有任意險理賠計算書、汽(機)車保險理賠
    申請書、行車執照、維修明細表、電子發票、道路交通事故
    現場圖、桃園市政府警察局道路交通事故當事人登記聯單及
    車輛維修照片、現場照片等（見本院卷第6至17頁、第22頁
    、第26至27頁）在卷可參，是此部分之事實，應先堪以認定
    。
　㈢然查，本件交通事故經警到場處理後，因肇事車輛之駕駛肇
    事後逃離現場，故僅能得知肇事車輛之車牌號碼號，無從確
    認實際駕駛人為何人等情，有桃園市政府警察局桃園分局11
    0年1月29日桃警分交字第1100005133號函暨所附之交通事故
    資料等件（見本院卷第20至27頁）在卷可按，復為原告所不
    爭執（見本院卷第60頁背面）。又被告固為肇事車輛之登記
    車主，有公路監理電子閘門車號查詢汽車車籍資料（見本院
    卷第30頁）存卷可佐，然肇事車輛登記車主未必為肇事車輛
    之駕駛人，是原告單以上開車籍資料主張被告即為前開交通
    事故發生時之肇事車輛之駕駛，已嫌無徵。再參以廖文生於
    警詢時曾證稱：對方當時有下車說願意賠我車損，我說我要
    報警要報保險，對方就跑走了等語（見本院卷第23頁背面）
    ，故本院於言詞辯論期日曉諭原告得否請廖文生到庭指認、
    證述，以確認肇事車輛之駕駛為何人，然為原告所拒絕，並
    稱：廖文生都不接電話，請依法判決等語（見本院卷第60頁
    背面），而原告迄至本件言詞辯論終結之日，並未能就此提
    出其他證據以實其說，則原告提起本件訴訟，請求被告賠償
    系爭損害之修繕費用，即屬無據。
　㈣綜上所述，依原告所提證據尚不足證明被告為上開交通事故
    發生時之肇事車輛之實際駕駛，承前所述，原告既未能證明
    本件之侵權行為人為被告，自難令被告負損害賠償之責。又
    系爭車輛所有權人對被告既無侵權行為損害賠償請求權存在
    ，原告即無從代位行使其請求權，是原告起訴為本件請求，
    應屬無據。
四、從而，原告依侵權行為及保險代位之法律關係，請求被告給
    付17,137元及自起訴狀繕本送達翌日起至清償日止，按年息
    5 ％計算之利息，為無理由，應予駁回。
五、訴訟費用負擔之依據：民事訴訟法第78條。 　　　　　　
中　　華　　民　　國　　110 　年　　12　　月　　17　　日
                  桃園簡易庭  法  官  顏嘉漢
以上為正本係照原本作成。
如不服本判決，應於送達後20日內，向本院提出上訴狀並表明上
訴理由，如於本判決宣示後送達前提起上訴者，應於判決送達後
20日內補提上訴理由書（須附繕本）。
如委任律師提起上訴者，應一併繳納上訴審裁判費。   
中　　華　　民　　國　　110 　年　　12　　月　　17　　日
                              書記官  楊上毅
附錄：
一、民事訴訟法第436條之24第2項：
    對於小額程序之第一審裁判上訴或抗告，非以其違背法令為
    理由，不得為之。
二、民事訴訟法第436條之25：
    上訴狀內應記載上訴理由，表明下列各款事項：
    (一)原判決所違背之法令及其具體內容。
    (二)依訴訟資料可認為原判決有違背法令之具體事實。
三、民事訴訟法第471條第1項：（依同法第436條之32第2項規定
    於小額事件之上訴程序準用之）
    上訴狀內未表明上訴理由者，上訴人應於提起上訴後20日內
    ，提出理由書於原第二審法院；未提出者，毌庸命其補正，
    由原第二審法院以裁定駁回之。